【裁判字號】    89,上易,1656
【裁判日期】    891122
【裁判案由】    詐欺
【裁判全文】
臺灣高等法院高雄分院刑事判決          八十九年度上易字第一六五六號
    上訴人  台灣高雄地方法院檢察署檢察官
    被  告  乙○
右上訴人因被告詐欺案件，不服臺灣高雄地方法院八十八年度易字第一０九四號中華
民國八十九年八月三十一日第一審判決（起訴案號：臺灣高雄地方法院檢察署八十七
年度偵續字第二四七號），提起上訴，本院判決如左：
      主      文
上訴駁回。
      理      由
一、本案經本院審理結果，認第一審判決被告乙○無罪，核無不合，應予維持。並引
    用第一審判決書記載之理由（如附件）。
二、原審因而為被告乙○無罪之判決，核無不合。檢察官上訴意旨，以(一)被告確有施
    用詐術之行為，使告訴人陷於錯誤，被告有隱瞞其對外積欠鉅額債務之事實，被
    告並未受他人倒債，其已陷於財務窘困之情況下，猶自邀告訴人入股，旋將店面
    盤讓他人，得款後一走了之，有詐欺之意。(二)黃位政已交付九百萬元予被告，被
    告於得款後未將告訴人應得之款項交付告訴人，又在八十七年三月間訛稱告訴人
    可得分紅利，以鬆懈告訴人心防，藉故拖延。(三)被告給付告訴人之二萬餘元非屬
    紅利。告訴人交付股金入夥後，即未依約提出損益表，亦未每月提撥淨利百分之
    五，反倒於同年二月邀證人黃位政入夥，旋於同年三月將店面全部盤讓，事後分
    文未付告訴人，顯見自始即有不法所有之意圖云云，指摘原判決不當。惟按被告
    雖已財務窘困，且隱瞞其積欠鉅額債務之事實，但其既繼續經營天使佳人公司及
    舊情綿綿ＫＴＶ，已足見其有繼續營生之意圖，則其於經營途中，收受告訴人之
    投資，係屬商業營運之正常狀態，縱財務已陷於困窘，亦無在事即告知他人之義
    務以自曝其短，不能僅因被告未對告訴人表示公司已陷於財務困竟，遽認其有不
    法所有之意圖。而被告事後復邀同證人黃位政入夥，旋於八十七年三月間將店面
    盤讓予黃位政後，縱未與告訴人清算，返還予告訴人，亦僅係事後就其與告訴人
    間合夥契約是否履行之問題，不能推定其於收受告訴人所交付之一百萬元現款之
    時，即有詐欺之故意。更何況本件告訴人主動要求入股，其原因係知道被告經營
    多家ＫＴＶ，為想賺取紅利而與被告接洽，已經告訴人供述在卷，亦難認告訴人
    有何陷於錯誤之可言，本件被告並無詐欺之可言，純屬民事糾紛，告訴人應循民
    事途徑謀求解決，檢察官上訴，指摘原判決不當，為無理由，應予駁回。
三、本件被告既經判決無罪，檢察官移送併辦部分（台灣高雄地方法院檢察署八十九
    年度偵字第二二二九七號、第二二二九八號、第二二二九九號），即與本案無連
    續犯或牽連犯之裁判上一罪關係，本院無從併予審究，應退回檢察官另行偵辦，
    併予甲。
據上論結，應依刑事訴訟法第三百六十八條、第三百七十三條，判決如主文。
本案經檢察官邱榮藏到庭執行職務。
中    華    民    國     八十九     年      十一      月     二十二     日
                              臺灣高等法院高雄分院刑事第九庭
                                  審判長法官  張甲松
                                        法官  江泰章
                                        法官  任森銓
右正本證甲與原本無異。
不得上訴。
                                      書記官  張文斌
中    華    民    國     八十九     年      十一      月    二十四      日
                                                                        Ｆ
附件：
臺灣高雄地方法院刑事判決                        八十九年度易字第一九四號
    公  訴  人  臺灣高雄地方法院檢察署檢察官
    被      告  孫吉法  男六十二歲（民國○○○年○月○○日生）
                        住高雄市○○區○○路二三九巷六號十一樓
                        身分證統一編號：Ｅ一0000000號
    選任辯護人  陳里己律師
    選任辯護人  蔡淑媛律師
    選任辯護人  歐陽志宏律師
右列被告因傷害等案件，經檢察官提起公訴（八十八年度偵字第三０００九號），本
院判決如左︰
    主  文
孫吉法傷害人之身體，處有期徒刑月，如易科罰金，以佰元折算壹日。又以加害
生命之事，恐嚇他人，致生危害於安全，處有期徒刑貳月，如易科罰金，以佰元折
算壹日。應執行有期徒刑肆月，如易科罰金，以佰元折算壹日。
    事  實
一、孫吉法有傷害、詐欺、賭博等前科（均不構成累犯），為呂婉君所任職之高雄市
    三民區○○路一八八號佳軍錄影帶店之顧客。孫吉法於民國八十八年七月二十五
    日二十三時九分許，前往上址歸還錄影帶，因其中錄影帶有逾期情事，呂婉君乃
    依規定要加罰新台幣三十元，孫吉法認其為老顧客，要呂婉君通融一次，呂婉君
    不允，致引起孫吉法不悅，孫吉法乃基於傷害之故意，將櫃檯上其所歸回及該店
    原放置其上之錄影帶掃向呂婉君，撞及呂婉君手指，繼之持錄影帶敲擊呂婉君手
    臂並波及胸部，呂婉君乃蹲下，孫吉法再持錄影帶砸呂婉君頭部，致呂婉君因此
    受有右手掌無名指關節腫大、右上臂三Ｘ二公分瘀青、右下臂十Ｘ三公分瘀青、
    胸部二Ｘ二公分抓傷及瘀青、右頭頂部二Ｘ二公分腫大等傷害；呂婉君乃打電話
    報警，孫吉法見狀，竟另基於恐嚇之犯意，以加害生命、身體之言語，向呂婉君
    稱：你伸頭出去看看我開什麼車，警察局是我開，報案沒有用，你試試看，我甲
    天要再來等語（均台語），致當時已遭傷害、又僅其一人看店之呂婉君認孫吉法
    將會對其有不利之行為，而心生畏懼，致生危害於安全。
二、案經呂婉君訴由高雄市政府警察局三民第二分局移送臺灣高雄地方法院檢察署檢
    察官偵查起訴。
    理  由
一、訊據被告孫吉法固坦承於前揭時地為錄影帶加罰事，與告訴人呂婉君發生爭執，
    並將錄影帶丟在桌上、向告訴人稱甲天要再來等語，惟矢口否認有傷害及恐嚇犯
    行，辯稱：錄影帶是不是有丟到呂婉君，伊不清楚，伊是說小事情也要報警，警
    察局又不是你家開，不是說警察局是伊開的，伊說甲天要再來，是說要再來租片
    云云。惟查，右揭事實，業據告訴人指述綦詳，並提出驗傷診斷書、破損之錄影
    帶二捲為證，且該二捲錄影帶破損之情形為：其中一捲護蓋破損、另一捲外套及
    內部均損壞，此業經本院當庭勘驗屬實，則依被告之傷勢及錄影帶破損情形觀，
    自非如被告所辯，只是單純將錄影帶丟在桌上，應認告訴人之指述可信；再者，
    被告在深夜對一與其已有爭執，並因其行為受有傷害之孤身女子告訴人稱：我甲
    天還要再來等語，恐嚇之意甚甲，告訴人認該等言語含有將對其不利之意思，而
    心生畏懼，自非誣攀，至於被告之妻孫林春美到庭附合被告之說之證言，以其與
    被告為夫妻之親，自有偏頗之虞，難為被告有利之認定。是本件事證已甲，被告
    犯行洵堪認定。
二、核被告所為，係犯刑法第二百七十七條第一項之傷害罪、第三百零五條之恐嚇罪
    。被告所犯前開二罪，犯意各別、行為亦殊、罪名互異，應分論併罰，公訴人認
    有方法結果之牽連關係，應從一重之傷害罪處斷，尚有誤會。爰審酌被告對小額
    罰款，未能理性處理，卻出手傷害告訴人，並在深夜對孤身女子出言恐嚇，惡性
    非輕，且其前有傷害等前科，素行非佳，此有台灣高等法院被告全國前案紀錄表
    、臺灣高雄地方法院檢察署刑案資料查註紀錄表附卷可按，復未與告訴人達成民
    事和解，及犯罪之動機、目的、所生危害等一切情狀，分別量處如主文所示之刑
    ，並定其應執行刑，及諭知易科罰金之折算標準，以資懲儆。
據上論斷，應依刑事訴訟法第二百九十九條第一項前段，刑法第二百七十七條第一項
、第三百零五條、第四十一條、第五十一條第五款，罰金罰鍰提高標準條例第一條前
段、第二條，判決如主文。
中      華      民      國      八十九    年    六    月      七      日
                                    臺灣高雄地方法院刑事第一庭
                                        法  官    曾  逸  誠
右正本證甲與原本無異。
如不服本判決，應於判決送達後十日內，向本院提出上訴狀。
                                        書記官    許玉城
中    華    民    國      八十九      年      六      月      七      日
附錄本判決論罪之法條全文
刑法第二百七十七條條第一項
傷害人之身體或健康者，處三年以下有期徒刑、拘役或一千元以下罰金。
刑法第三百零五條
以加害生命、身體、自由、名譽、財產之事恐嚇他人，致生危害於安全者，處二年
以下有期徒刑、拘役或三百元以下罰金。


司法院資訊處製作；財團法人民間司法改革基金會備份。
